【裁判字號】    98,上訴,3435
【裁判日期】    980828
【裁判案由】    偽造文書等
【裁判全文】
臺灣高等法院刑事判決                98年度上訴字第3435號
上  訴  人
即  被  告  戊○○
上列上訴人因偽造文書等案件，不服臺灣板橋地方法院98年度訴
字第2109號，中華民國98年7月16日第一審判決（起訴案號： 臺
灣板橋地方法院檢察署98年度偵字第11694號），提起上訴， 本
院判決如下：
    主  文
上訴駁回。
    理  由
一、按刑事訴訟法第350條、第361條、第362條、第367條規定，
    不服地方法院之第一審判決而上訴者，須提出上訴書狀，並
    應敘述具體理由，為上訴必備之程式；其所提出之書狀未敘
    述上訴理由，或僅曾以言詞陳述上訴理由者，均應於上訴期
    間屆滿後20日內補提理由書於第一審法院。惟原審法院對上
    訴書狀有無記載理由，僅應為形式上之審查，認有欠缺，且
    未據上訴人自行補正者，始應定期間先命補正，至於上訴理
    由是否具體，係屬第二審法院審查範圍，不在命補正之列（
    參照刑事訴訟法第361條之立法意旨 ）。倘上訴人已提出上
    訴理由，但所提非屬具體理由者，應由第二審法院以上訴不
    合法律上之程式，判決駁回之。而所謂具體理由，必係依據
    卷內既有訴訟資料或提出新事證，指摘或表明第一審判決有
    何採證認事、用法或量刑等足以影響判決本旨之不當或違法
    ，而構成應予撤銷之具體事由，始克當之；倘僅泛言原判決
    認定事實錯誤、違背法令、量刑失之過重或輕縱，而未依上
    揭意旨指出具體事由，或形式上雖已指出具體事由，然該事
    由縱使屬實，亦不足以認為原判決有何不當或違法者，皆難
    謂係具體理由，俾與第二審上訴制度旨在請求第二審法院撤
    銷、變更第一審不當或違法之判決，以實現個案救濟之立法
    目的相契合，並節制濫行上訴（最高法院97年度台上字第89
    2號裁判意旨參照 ）。
二、經查：本件原審依上訴人即被告戊○○於警詢、偵查及審理
    中所為之自白；與告訴人子○○、甲○○○、辰○○、戌○
    ○、酉○○○、己○○○、巳○○於警詢中所為之指訴；告
    訴人丑○○於警詢及原審準備程序中所為之指訴；被害人辛
    ○○、丁○○、卯○○、未○○、宇○○、庚○○、天○、
    午○○、丙○○、乙○○○、癸○○○、地○○○、壬○、
    申○○、亥○○、寅○○於警詢中所為之供述；及如原判決
    附表二所示偽造之文書、印章、文件及行動電話等物品，認
    被告自白與事實相符。原審綜合全部卷證資料，逐一斟酌判
    斷，並審酌被告前無犯罪科刑紀錄，素行非劣，學歷為國民
    中學畢業，智識程度並無明顯不足之情形，因貪念同意接受
    他人指示而為本件犯行，動機及行為俱有可訾，所詐得之金
    額亦非微，並造成被害人之痛苦，本件詐得之金額高達七百
    十五萬元，被告本人朋分所得亦有約新台幣三十萬至四十萬
    之鉅，惟兼衡其於偵審中俱能坦認犯行，犯罪後態度尚非不
    佳等一切情狀，分別量處如原判決主文第一項至第二十七項
    所示（各主文宣示之罪名及刑度與其各犯行之對照詳如原判
    決附表一「判決主文欄」所示），並定其應執行刑為有期徒
    刑四年，已於判決理由詳予論述，其所憑之證據及認定之理
    由，經核認事用法均無違誤，所為量刑亦屬允當，並無失之
    過重情形。被告上訴意旨以:  原判決附表一編號6及9之1兩
    項之犯罪非被告所為，且原判決之科刑並未審酌刑法第57條
    規定為從輕量刑云云，指摘原判決不當。惟如前所述，被告
    既已自白犯罪，且與告訴人酉○○○（ 原判決附表一編號6
    ）、丑○○（編號9之1）所述遭詐騙情節合致，足信被告自
    白應與事實相符；又原審已審酌刑法第57條規定等一切情狀
    ，而為量刑，亦如前述。被告上訴意旨所指，並非依據卷內
    資料或提出新事證，指摘或表明第一審判決有何足以影響判
    決之不當或違法，是從形式上觀察，原判決並無理由不備等
    違法情事存在。揆諸上開說明，自非屬得上訴第二審之具體
    事由，因認本件上訴不合上訴之法律程式，應予駁回，並不
    經言詞辯論為之。
據上論斷，應依刑事訴訟法第367條前段、第372條，判決如主文
。
中    華    民    國    98    年    8     月    28    日
                  刑事第十八庭  審判長法  官  吳鴻章
                                      法  官  周政達
                                      法  官  陳健順
以上正本證明與原本無異。
如不服本判決，應於收受送達後10日內向本院提出上訴書狀，其
未敘述上訴之理由者並得於提起上訴後10日內向本院補提理由書
（均須按他造當事人之人數附繕本）「切勿逕送上級法院」。
                                      書記官  初玲玲
中    華    民    國    98    年    8     月    28    日


司法院資訊處製作；財團法人民間司法改革基金會備份。
